---
title: "models comparison"
author: "Cheloshkina Kseniia"
date: '13 октября 2018 г '
output: html_document
---

## Load all data

```{r load models results}
library(reshape2)
library(ggplot2)
library(dplyr)

models_path <- list()
models_names <- list()


models_names[1] <- "stemloops and quadruplexes model"
models_path[1] <-"E://Учеба//Диплом//Diploma//scripts//repo//data//results//sl_q//output_report//"

models_names[2] <- "quadruplexes model"
models_path[2] <-"E:\\Учеба\\Диплом\\Diploma\\scripts\\repo\\data\\results\\q\\output_report//"

models_names[3] <- "stemloops model"
models_path[3] <-"E://Учеба//Диплом//Diploma//scripts//repo//data//results//sl//output_report//"


file_nm <- c("all_auc_data_final.RData", "all_stat_data_final.RData", "all_var_imp_data_final.RData")

full_auc_data <- data.frame(matrix(ncol = 25, nrow = 0))
x <- c("dataset", "q1_test_auc", "q3_test_auc", "per5_test_auc", "sd_test_auc", "test_auc", "test_auc_mean", "n_auc", "train_auc", "n1", "n0", "sd_ci_w", "q1", "q2", "sd_ci_0", "sd_ci_1", "se_w", "se_ci_0", "se_ci_1", "flg_sign_sd", "flg_sign_se", "agg_level", "cancer_type", "labeling", "model")
colnames(full_auc_data) <- x


full_stat_data <- data.frame(matrix(ncol = 22, nrow = 0))
x <- c("dataset", "quantile", "med_recall", "n1", "n0", "n", "pred_pos", "tp", "fp", "pred_neg", "fn", "fdr", "tn", "spec", "precision", "rand_conv", "lift", "agg_level", "cancer_type", "labeling", "lift_recall", "model")
colnames(full_stat_data) <- x


full_var_imp_data <- data.frame(matrix(ncol = 8, nrow = 0))
x <- c("dataset", "var", "med_imp", "agg_level", "cancer_type", "labeling","variable", "model")
colnames(full_var_imp_data) <- x


for (i in seq(1, length(models_path))){
  load(paste0(models_path[[i]], "all_auc_data_final.RData"))
  all_auc_data <- as.data.frame(all_auc_data)
  all_auc_data$model <- models_names[[i]]
  full_auc_data <- rbind(full_auc_data, all_auc_data)

  load(paste0(models_path[[i]], "all_stat_data_final.RData"))
  all_stat_data <- as.data.frame(all_stat_data)
  all_stat_data$model <- models_names[[i]]
  full_stat_data <- rbind(full_stat_data, all_stat_data)

  load(paste0(models_path[[i]], "all_var_imp_data_final.RData"))
  all_var_imp_data <- as.data.frame(all_var_imp_data)
  all_var_imp_data$model <- models_names[[i]]
  full_var_imp_data <- rbind(full_var_imp_data, all_var_imp_data)
}
  
```

### RECALL

Распределение медианного покрытия для всех квантилей по всем моделям для всех датасетов по типам рака.

```{r}
full_stat_data$new_model[full_stat_data$model == "quadruplexes model"] <- "quadruplexes"
full_stat_data$new_model[full_stat_data$model == "stemloops model"] <- "stem-loops"
full_stat_data$new_model[full_stat_data$model ==  "stemloops and quadruplexes model"] <-  "stem-loops and quadruplexes"

full_stat_data_plot <- full_stat_data[full_stat_data$quantile %in% c("0.1", "0.2", "0.3"), c("cancer_type", "quantile", "new_model", "med_recall")]

g1 <- ggplot(full_stat_data_plot,
       aes(x=cancer_type, y=med_recall, fill=new_model)) +
  facet_wrap(~as.character(quantile), scales = "free") +
  coord_flip() +
  geom_boxplot() +
  xlab("Cancer type") +
  ylab("Median recall") +
  theme(legend.position = "bottom")+
  scale_fill_discrete(name="Model type")
g1

full_stat_data_plot <- full_stat_data[full_stat_data$quantile %in% c("0.4", "0.5"), c("cancer_type", "quantile", "new_model", "med_recall")]

g2 <- ggplot(full_stat_data_plot,
       aes(x=cancer_type, y=med_recall, fill=new_model)) +
  facet_wrap(~as.character(quantile), scales = "free") +
  coord_flip() +
  geom_boxplot() +
  xlab("Cancer type") +
  ylab("Median recall") +
  theme(legend.position = "bottom")+
  scale_fill_discrete(name="Model type")
g2
```


Лучшие модели по приросту покрытия для каждого типа моделей по типам рака.

```{r best models}
full_stat_data$lift_recall <- full_stat_data$med_recall / full_stat_data$quantile

best_for_cancer_type <- full_stat_data %>% 
  group_by(cancer_type, new_model) %>% 
  filter(lift_recall == max(lift_recall)) %>% 
  filter(precision == max(precision)) %>% 
  select(dataset, new_model, cancer_type)

best_models <- full_stat_data %>% 
  inner_join(best_for_cancer_type, by = c("dataset", "new_model"))
```

```{r}
g3 <- ggplot(best_models, 
       aes(x=quantile, y=lift_recall, colour=new_model)) +
  facet_wrap( ~ cancer_type.x, scales="free") + 
  geom_line(size=1) +
  xlab("Probability quantile") +
  ylab("Lift of recall") +
  # theme(legend.position=c(0.88, 0.11), 
  #       legend.key.height=unit(1.6, "line"))+
  theme(legend.position = "bottom")+
  scale_colour_discrete(name="Model type") + 
  theme(axis.text.y = element_text(size = 7)) + 
  theme(axis.text.x = element_text(size = 7))
g3

```
```{r}
newd <- dcast(cancer_type.x + quantile ~ new_model, data=best_models, value.var = "lift_recall")
a <- apply(newd, 1, function(x) which.max(x[3:5]))
names_m <- c("quadruplexes", "stem-loops", "quadruplexes and stem-loops")
newd$best_model <- names_m[a]
newd %>% group_by(cancer_type.x, best_model) %>%
  summarize(n()) 
```

Средний прирост полноты по всем датасетам для каждого типа рака, где для каждого датасета выбран порог с максимальным приростом полноты

```{r}
med_recall_data <- full_stat_data %>% 
  group_by(dataset, new_model) %>%
  filter(lift_recall == max(lift_recall)) %>% 
  filter(precision == max(precision)) %>%
  group_by(cancer_type, new_model) %>%
  summarize(med_lift_recall = median(lift_recall)) 
med_recall_data$cancer_type[med_recall_data$cancer_type == "pancreatic"] <- "pancreas"
g4 <- ggplot(med_recall_data,
       aes(x=cancer_type, y=med_lift_recall, fill=new_model)) +
  geom_bar(stat="identity", position="dodge") + 
  theme(legend.position = "bottom") + 
  xlab("Cancer type") +
  ylab("Median lift of recall")+
  scale_fill_discrete(name="Model type")
g4

```

### AUC

Медианный AUC по датасетам для каждого типа рака и модели.


```{r AUC}
full_auc_data$new_model[full_auc_data$model == "quadruplexes model"] <- "quadruplexes"
full_auc_data$new_model[full_auc_data$model == "stemloops model"] <- "stem-loops"
full_auc_data$new_model[full_auc_data$model ==  "stemloops and quadruplexes model"] <-  "stem-loops and quadruplexes"

g5 <- ggplot(full_auc_data, 
       aes(x=reorder(cancer_type,test_auc, FUN=median), y=test_auc, fill=new_model)) +
  geom_boxplot() +
  coord_flip() +
  xlab("Cancer type") + 
  ylab("Median test AUC") +
  theme(legend.position = "bottom")+
  scale_fill_discrete(name="Model type")

g5

```

Медианный AUC

```{r}

med_auc <- full_auc_data %>% 
  group_by(cancer_type, new_model) %>% 
  summarize(
    med_test_auc = median(test_auc))
med_auc$cancer_type[med_auc$cancer_type == "pancreatic"] <- "pancreas"

g6 <- ggplot(med_auc,
       aes(x=cancer_type, y=med_test_auc, fill=new_model)) +
  geom_bar(stat="identity", position="dodge") + 
  theme(legend.position = "bottom") + 
  xlab("Cancer type") +
  ylab("Median test ROC AUC")+
  scale_fill_discrete(name="Model type")

g6
```


```{r graphs_1}
library(ggpubr)
ggarrange(g6, g4, g3,  
          labels = c("A", "B", "C"),
          ncol = 1, nrow = 3)
```


```{r graphs_2}
ggarrange(g5, g1, g2,  
          labels = c("A", "B", "C"),
          ncol = 1, nrow = 3)
```


```{r save_table}
auc_save <- full_auc_data %>% 
  select(model, dataset, cancer_type, labeling, agg_level,
         q1_test_auc, q3_test_auc, per5_test_auc, sd_test_auc, test_auc, test_auc_mean,
         train_auc,
         flg_sign_sd, flg_sign_se)

best_lift<- full_stat_data %>% 
  group_by(dataset, model) %>% 
  filter(lift_recall == max(lift_recall)) %>% 
  filter(precision == max(precision)) %>% 
  select(model, dataset, quantile, med_recall, lift_recall,
         tp, fp, tn, fn)

best_lift <- best_lift %>% 
  group_by(dataset, model) %>% 
  mutate(rank = dense_rank(desc(quantile))) %>%
  filter(rank == 1)

all_data <- auc_save %>% 
  inner_join(best_lift, by = c("dataset", "model"))

write.csv(all_data, file="E:\\Учеба\\Диплом\\Diploma\\dataset_res.csv")

```
