---
title: "report"
author: "Cheloshkina Kseniia"
output:
html_document: default
pdf_document: default
---

```{r setup, include=FALSE}
library(ggplot2)
library(dplyr)
library(reshape2)
library(stringr)
options(tibble.print_max = 50, tibble.print_min = 50)


# results_folder <- "..\\data\\results\\sl\\"
results_folder <- "..\\data\\results\\q\\"
# results_folder <- "..\\data\\results\\sl_q\\"



# model_name <- "stemloops model"
model_name <- "quadruplexes model"
# model_name <- "stemloops and quadruplexes model"


save_results = TRUE

save_results_folder <- "..\\data\\results\\q\\output_report\\"
# save_results_folder <- "..\\data\\results\\sl_q\\output_report\\"
# save_results_folder <- "..\\data\\results\\sl\\output_report\\"
setwd(results_folder)



#### Читаем данные

n_ex_files <- list.files(results_folder)[grep("n_ex",list.files(results_folder))]
stat_data_all_files <- list.files(results_folder)[grep("stat_data_all",list.files(results_folder))]
ratio_recall_files <- list.files(results_folder)[grep("ratio_recall",list.files(results_folder))]
var_imp_files <- list.files(results_folder)[grep("var_imp",list.files(results_folder))]


stat_data_all_all <- data.frame(iter=0, fold=0, train_auc=0, test_auc=0, 
                                dataset=0, fnm="0", stringsAsFactors = F)
ratio_recall_data_all_all <- data.frame(iter=0, fold=0, quantile=0, recall=0,
                                      dataset=0, fnm="0", stringsAsFactors = F)
var_imp_all_all <- data.frame(iter=0, fold=0, imp=0, var=0,
                            dataset=0, fnm="0", stringsAsFactors = F)
n_ex_all <- data.frame(dataset=0, n1=0, n0=0, fnm="0", stringsAsFactors = F)




for (i in 1:length(n_ex_files)){
  print(i)
  load(n_ex_files[i])
  n_ex$fnm<-as.character(n_ex_files[i])
  n_ex_all<-rbind(n_ex_all,n_ex)
}


for (i in 1:length(ratio_recall_files)){
  load(ratio_recall_files[i])
  if (length(grep("model", names(ratio_recall_data_all)))){
    ratio_recall_data_all$model <- NULL
  }
  ratio_recall_data_all$fnm <- as.character(ratio_recall_files[i])
  ratio_recall_data_all_all <- rbind(ratio_recall_data_all_all, ratio_recall_data_all)
}



for (i in 1:length(stat_data_all_files)){
  load(stat_data_all_files[i])
  if (length(grep("model", names(stat_data_all)))){
    stat_data_all$model <- NULL
    }
  stat_data_all$fnm <- as.character(stat_data_all_files[i])
  stat_data_all_all <- rbind(stat_data_all_all, stat_data_all)
}



for (i in 1:length(var_imp_files)){
  load(var_imp_files[i])
  if (length(grep("model", names(var_imp_all)))){
    var_imp_all$model <- NULL
    }
  var_imp_all$fnm <- as.character(var_imp_files[i])
  var_imp_all_all <- rbind(var_imp_all_all, var_imp_all)
}

var_imp_all <- var_imp_all_all
n_ex <- n_ex_all
stat_data_all <- stat_data_all_all
ratio_recall_data_all <- ratio_recall_data_all_all


###  Подготовка данных

n_ex$n1 <- as.numeric(n_ex$n1)
n_ex$n0 <- as.numeric(n_ex$n0)
stat_data_all <- stat_data_all[stat_data_all$dataset != "0", ]
ratio_recall_data_all <- ratio_recall_data_all[ratio_recall_data_all$dataset != "0", ]
var_imp_all <- var_imp_all[var_imp_all$dataset != "0", ]
n_ex <- n_ex[n_ex$dataset != "0", ]


var_imp_all <- unique(var_imp_all)

ratio_recall_data_all <- unique(ratio_recall_data_all)

stat_data_all <- unique(stat_data_all)
stat_data_all$iter <- as.character(stat_data_all$iter)
stat_data_all$fold <- as.character(stat_data_all$fold)

n_ex <- n_ex[, c("dataset", "n1", "n0")]

```


#### ROC AUC

Для каждого датасета считаем статистики по ROC AUC на обучающей и тестовой выборке: медиана, стандартное отклонение,  количество моделей, используемых для оценки, квантили, доверительный интервал для среднего ROC AUC на тесте

```{r auc calculation}
# считаем метрики
auc_data <- stat_data_all %>% group_by(dataset) %>% 
  summarize(
    q1_test_auc = quantile(test_auc, 0.25),
    q3_test_auc = quantile(test_auc, 0.75),
    per5_test_auc = quantile(test_auc, 0.05),
    sd_test_auc = sd(test_auc),
    test_auc = median(test_auc),
    test_auc_mean = mean(test_auc),
    n_auc = n(),
    train_auc = median(train_auc))


all_auc_data <- auc_data %>% 
  inner_join(n_ex, by="dataset") %>% 
  mutate(sd_ci_w = 1.96 * sd_test_auc / sqrt(n_auc),
         q1 = test_auc_mean / (2 - test_auc_mean),
         q2 = 2 * (test_auc_mean^2) / (1 + test_auc_mean)
         ) %>%
  mutate(sd_ci_0 = test_auc_mean - sd_ci_w,
         sd_ci_1 = test_auc_mean + sd_ci_w,
         se_w = sqrt((test_auc_mean * (1 - test_auc_mean) + (n1 - 1) * (q1 - test_auc_mean^2) + (n0 - 1) * (q2 - test_auc_mean^2)) / (n0 * n1))
         ) %>% 
  mutate(se_ci_0 = test_auc_mean - 1.96 * se_w / sqrt(n_auc),
         se_ci_1 = test_auc_mean + 1.96 * se_w / sqrt(n_auc)) %>% 
  mutate(flg_sign_sd = ifelse(sd_ci_0 < 0.5, 0, 1),
         flg_sign_se = ifelse(se_ci_0 < 0.5, 0, 1))

# выделяем тип рака
all <- str_split(gsub("density_", "", all_auc_data$dataset), "_")
all_auc_data$agg_level <- unlist(lapply(all, function(x) x[[1]]))
all_auc_data$cancer_type <- unlist(lapply(all, function(x) x[[2]]))
all_auc_data$labeling <- unlist(lapply(all, function(x) x[[5]]))

agg_cancer <- all_auc_data %>% group_by(cancer_type) %>% summarize(
  med_q1_test_auc = median(q1_test_auc),
  med_train_auc = median(train_auc)
) 
dat <- melt(agg_cancer, id.vars = "cancer_type")
```

Количество датасетов с доверительным интервалом, не включающим 0.5

```{r , echo=FALSE}
sum(all_auc_data$flg_sign_sd > 0.5)
sum(all_auc_data$flg_sign_se > 0.5)
sum((all_auc_data$flg_sign_sd > 0.5) & (all_auc_data$flg_sign_se > 0.5))

a <- all_auc_data %>%
  group_by(cancer_type) %>%
  summarize(n = n())

b <- all_auc_data %>%
  group_by(cancer_type) %>%
  filter(flg_sign_se == 1) %>%
  summarize(n_se_good = n())

d <- all_auc_data %>%
  group_by(cancer_type) %>%
  filter(flg_sign_sd == 1) %>%
  summarize(n_sd_good = n())

a %>% inner_join(b) %>% 
  inner_join(d) %>%
  mutate(ratio_sd = n_sd_good / n,
         ratio_se = n_se_good / n)
  
```


```{r , echo=FALSE}
# рисуем
g1 <- ggplot(all_auc_data, 
       aes(x=reorder(cancer_type, test_auc, FUN=median),
           y=test_auc, fill=cancer_type)) +
  geom_boxplot() + 
  coord_flip() +
  geom_point(data=dat, aes(x=cancer_type, group=variable, y=value, 
                           colour=variable, shape=variable)) +
  xlab("Cancer type") + 
  ylab("Median test AUC") +
  scale_shape_manual(name="Additional data",
                     breaks=c("med_q1_test_auc", "med_train_auc"),
                     labels=c("Median value\nof first quantile of\ndataset test AUC ", 
                              "Median train AUC"),
                     values=c(15, 17)) +
  scale_fill_discrete(name="Cancer type") +
  scale_colour_manual(name="Additional data",
                     breaks=c("med_q1_test_auc", "med_train_auc"),
                     labels=c("Median value\nof first quantile of\ndataset test AUC ", 
                              "Median train AUC"),
                     values = c("blue", "green"))

g1

```
 
 Медианный тестовый AUC и стандартное отклонение
 
```{r auc calculation1} 
all_auc_data %>% group_by(cancer_type) %>% summarize(
  med_test_auc = median(test_auc)
) %>% arrange(med_test_auc)


all_auc_data %>% group_by(cancer_type) %>% summarize(
  sd_test_auc = sd(test_auc)
) %>% arrange(sd_test_auc)

```

Лучшие модели (по медианному тестовому AUC) для каждого типа рака

```{r} 
best_models_for_cancer_type <- all_auc_data %>% 
  group_by(cancer_type) %>% 
  filter(test_auc == max(test_auc))  %>% 
  select(cancer_type, agg_level, labeling, test_auc) %>% 
  arrange(test_auc)

best_models_for_cancer_type

```

Конфигурации датасетов с лучшими моделями

```{r} 
sort(table(best_models_for_cancer_type$agg_level))
sort(table(best_models_for_cancer_type$labeling))
table(best_models_for_cancer_type$labeling, best_models_for_cancer_type$agg_level)
```

Худшие модели (по медианному тестовому AUC) для каждого типа рака

```{r} 
worst_models_for_cancer_type <- all_auc_data %>% 
  group_by(cancer_type) %>% 
  filter(test_auc == min(test_auc))  %>% 
  select(cancer_type, agg_level, labeling, test_auc) %>% 
  arrange(test_auc) 

worst_models_for_cancer_type
```

Конфигурации датасетов с худшими моделями

```{r} 
sort(table(worst_models_for_cancer_type$agg_level))
sort(table(worst_models_for_cancer_type$labeling))
table(worst_models_for_cancer_type$labeling,worst_models_for_cancer_type$agg_level)
```

Для каждого типа рака кратко все статистики (медиана трейн/тест, стандартное отклонение, разница между тестовым и трейновым AUC)

```{r} 
all_auc_data %>% 
  group_by(cancer_type) %>% 
  summarize(
    med_test_auc = median(test_auc),
    sd_test_auc = median(sd_test_auc)
    ) %>% 
  inner_join(agg_cancer, by="cancer_type") %>% 
  mutate (d = med_train_auc - med_test_auc) %>%
  mutate (rel_d = d / med_test_auc)  %>% 
  select(cancer_type, med_test_auc, sd_test_auc, med_train_auc, rel_d) %>% 
  arrange(sd_test_auc)
```

Посмотрим на зависимость стандартного отклонения тестового AUC от типа разметки и уровня агрегации

```{r}
sd_by_agg_lab <- all_auc_data %>% 
  group_by(agg_level, labeling) %>% 
  summarize(
    med_test_auc = median(test_auc),
    sd_test_auc = median(sd_test_auc)
)

sd_by_agg_lab$r_med_test_auc <- rank(sd_by_agg_lab$med_test_auc)
sd_by_agg_lab$r_sd_test_auc <- rank(sd_by_agg_lab$sd_test_auc)

gagg <- ggplot(sd_by_agg_lab, 
       aes(x=agg_level, y=labeling, colour=sd_test_auc, size=med_test_auc)) +
  geom_point() + 
  xlab("Aggregation level") + 
  ylab("Labeling type") +
  scale_size_continuous(name="Median\n test AUC") +
  scale_color_continuous(name="Standard deviation\nof test AUC")

gagg

```

КОличество датасетов,у которых медиана тестового AUC больше 0.5

```{r}
all_auc_data %>% filter(test_auc > 0.5) %>% nrow
```


КОличество датасетов,у которых медиана тестового AUC больше 0.6

```{r}
all_auc_data %>% filter(test_auc > 0.6) %>% nrow
```

КОличество датасетов,у которых 5% перцентиль тестового AUC больше 0.6

```{r}
all_auc_data %>% filter(per5_test_auc > 0.6) %>% nrow
```


#### VARIABLE IMPORTANCE

Считаем медиану оценки коэффициента для каждого предиктора

```{r var imp calculation}

all_var_imp_data <- var_imp_all %>% group_by(dataset, var) %>% 
  summarize(med_imp = median(imp))


all <- str_split(gsub("density_", "", all_var_imp_data$dataset), "_")
all_var_imp_data$agg_level <- unlist(lapply(all, function(x) x[[1]]))
all_var_imp_data$cancer_type <- unlist(lapply(all, function(x) x[[2]]))
all_var_imp_data$labeling <- unlist(lapply(all, function(x) x[[5]]))
all_var_imp_data$variable[all_var_imp_data$var == "coverage_15_30"] <- "medium stemloops"
all_var_imp_data$variable[all_var_imp_data$var == "coverage_16_50"] <- "long stem-loops"
all_var_imp_data$variable[all_var_imp_data$var == "coverage_sl_6_15"] <- "short stem-loops"
all_var_imp_data$variable[all_var_imp_data$var == "v_2"] <- "quadruplexes"

# all_var_imp_data$variable <- all_var_imp_data$var

all_var_imp_data$variable[all_var_imp_data$var == "quadr"] <- "quadruplexes"
all_var_imp_data$variable[all_var_imp_data$var == "coverage_15_30"] <- "medium stem-loops"
all_var_imp_data$variable[all_var_imp_data$var == "coverage_16_50"] <- "long stem-loops"
all_var_imp_data$variable[all_var_imp_data$var == "coverage_sl_16_50"] <- "long stem-loops"
all_var_imp_data$variable[all_var_imp_data$var == "coverage_sl_6_15"] <- "short stem-loops"
all_var_imp_data$cancer_type[all_var_imp_data$cancer_type == "pancreatic"] <- "pancreas"

 
ggplot(all_var_imp_data, 
       aes(x=variable,
           y=med_imp,
           fill=variable)) +
  geom_violin(adjust=0.5) +
  theme(legend.position="none") +
  ylab("Median for dataset coefficient")+
  ggtitle(paste0("Distribution of median for dataset coefficient by predictor for\n",
                 model_name))


g2 <- ggplot(all_var_imp_data, 
       aes(x=cancer_type,
           y=med_imp,
           fill=variable))+
  geom_boxplot() +
  theme(legend.position="bottom") +
  ylab("Median for dataset coefficient") +
  xlab("Cancer type")
g2

```

```{r}
med_coef <- all_var_imp_data %>% 
  group_by(cancer_type, var) %>%
  summarize(med_imp = median(med_imp)) %>%
  arrange(cancer_type, med_imp)
med_coef
```
```{r}
med_coef %>% 
  filter(var == "coverage_sl_6_15") %>% 
  arrange(med_imp)

```

```{r}
med_coef %>% 
  mutate(abs_coef = abs(med_imp)) %>%
  group_by(cancer_type) %>%
  filter(abs_coef == max(abs_coef)) %>% 
  arrange(var)

```

#### RECALL

```{r recall calculation}

ratio_recall_data_agg_t <- ratio_recall_data_all %>% group_by(dataset, iter, quantile) %>% 
  summarize(
    med_recall = median(recall)
  )

ratio_recall_data_agg_t <- ratio_recall_data_agg_t %>% group_by(dataset, quantile) %>% 
  summarize(
    med_recall = median(med_recall)
  )

n_ex$n <- n_ex$n1 + n_ex$n0

all_stat_data <- ratio_recall_data_agg_t %>% 
  left_join(n_ex, by="dataset") %>% 
  mutate(pred_pos = round(n * quantile),
         tp = round(med_recall * n1)) %>%
  mutate(fp = pred_pos - tp, pred_neg = n - pred_pos, fn = n1 - tp) %>% 
  mutate(fdr = fp / pred_pos, tn = pred_neg - fn) %>%
  mutate(spec = tn / (tn + fp), precision = tp / (tp + fp), rand_conv = pred_pos * (n1 / n)) %>%
  mutate(lift = tp / rand_conv)



all <- str_split(gsub("density_", "", all_stat_data$dataset), "_")
all_stat_data$agg_level <- unlist(lapply(all, function(x) x[[1]]))
all_stat_data$cancer_type <- unlist(lapply(all, function(x) x[[2]]))
all_stat_data$labeling <- unlist(lapply(all, function(x) x[[5]]))

a <- all_stat_data[all_stat_data$quantile %in% c("0.1", "0.2", "0.3", "0.4", "0.5"), ]
```

```{r , echo=FALSE}
# рисуем
g3 <- ggplot(a,
       aes(x=as.character(quantile), y=med_recall, fill=cancer_type)) +
  geom_boxplot() +
  xlab("Probability quantile") +
  ylab("Median recall") +
  scale_fill_discrete(name="Cancer type")

g3
```


```{r}
a %>% 
  filter(quantile == "0.2") %>%
  group_by(cancer_type) %>%
  summarize(min_recall = min(med_recall),
            max_recall = max(med_recall)
            )


```



Посчитаем lift of recall. 
Лучшие модели для квантили 0,1 

```{r}
all_stat_data$lift_recall <- all_stat_data$med_recall / all_stat_data$quantile

all_stat_data %>% 
  filter(quantile == "0.1") %>% 
  group_by(cancer_type) %>% 
  filter(med_recall == max(med_recall)) %>%
  select(cancer_type, agg_level, labeling, med_recall, quantile, lift) %>%
  arrange(lift)
```

Считаем медианную полноту и q1 для квантилей по вероятности 0,1; 0,2; 0,3; 0,4; 0,5

```{r}
med_recall_cancer <- 
  all_stat_data[all_stat_data$quantile %in% c("0.1","0.2","0.3","0.4","0.5"),] %>%
  group_by(cancer_type, quantile) %>% 
  summarize(med_med_recall = median(med_recall),
            q1 = quantile(med_recall, 0.75))

med_recall_cancer$all <- paste(format(med_recall_cancer$med_med_recall, digits=3), 
                             "(",
                             format(med_recall_cancer$q1, digits=3), 
                             ")")

med_recall_cancer <- dcast(med_recall_cancer, cancer_type ~ quantile,
                         value.var = "all")
```

Количество датасетов с приростом полноты больше 1
```{r}
lift1 <- all_stat_data %>% filter(lift_recall > 1)

lift1 %>% summarize(n_distinct(dataset)) %>% nrow()

```

Для каждого типа рака количество и доля датасетов с приростом полноты больше 1

```{r}
lift1 %>% group_by(cancer_type) %>% 
  summarize(n_good = n_distinct(dataset)) %>% 
  inner_join (
    all_stat_data %>% 
      group_by(cancer_type) %>%    
      summarize(n_all = n_distinct(dataset))
    ) %>%
  mutate(perc = n_good / n_all * 100) %>% 
  arrange(perc)
```

Количество датасетов с приростом полноты больше 1.5

```{r}
lift2 <- all_stat_data %>% filter(lift_recall > 1.5)

lift2 %>% summarize(n_distinct(dataset)) %>% nrow()
```

Для каждого типа рака количество и доля датасетов с приростом полноты больше 1.5

```{r}
lift2 %>% 
  group_by(cancer_type) %>% 
  summarize(n_good = n_distinct(dataset)) %>% 
  inner_join (
    all_stat_data %>% 
      group_by(cancer_type) %>%    
      summarize(n_all = n_distinct(dataset))) %>%
  mutate(perc = n_good / n_all * 100) %>% 
  arrange(n_good)
```

Конфигурация датасетов с приростом полноты больше 1.5

```{r}
lift2 %>% group_by(agg_level) %>% summarize(n_good = n_distinct(dataset)) %>% 
  arrange(n_good)

lift2 %>% group_by(labeling) %>% summarize(n_good = n_distinct(dataset)) %>% 
  arrange(n_good)

lift2 %>% group_by(labeling, agg_level) %>% summarize(n_good = n_distinct(dataset)) %>% 
  arrange(n_good)

```

Средний прирост полноты по всем датасетам для каждого типа рака, где для каждого датасета выбран порог с максимальным приростом полноты

```{r}
med_recall_data <- all_stat_data %>% 
  group_by(dataset) %>%
  filter(lift_recall == max(lift_recall)) %>% 
  filter(precision == max(precision)) %>%
  group_by(cancer_type) %>%
  summarize(med_lift_recall = median(lift_recall),
            q1_lift_recall = quantile(lift_recall, 0.25),
            q3_lift_recall = quantile(lift_recall, 0.75)) 

med_recall_data  %>%  arrange(med_lift_recall)
```

Лучшие модели для каждого типа рака по приросту полноты

```{r}
best_for_cancer_type <- all_stat_data %>% 
  group_by(cancer_type) %>% 
  filter(lift_recall == max(lift_recall)) %>% 
  filter(precision == max(precision))

best_models <- all_stat_data[all_stat_data$dataset %in% best_for_cancer_type$dataset,]

g4 <- ggplot(best_models, aes(x=quantile,
                        y=lift_recall, 
                        colour=cancer_type, 
                        group=cancer_type))+
  geom_line() +
  geom_point() +
  xlab("Probability quantile") +
  ylab("Lift of recall") +
  scale_color_discrete(name="Cancer type")

g4
```

Статистики по лучшим моделям

```{r}
best_models %>% 
  group_by(cancer_type) %>% 
  summarize(min(lift_recall), max(lift_recall))

best_models %>% 
  filter(lift_recall > 1.5) %>% 
  group_by(cancer_type) %>% 
  summarize(n_dat = n(), min_recall = min(lift_recall), max_recall = max(lift_recall)) %>%
  arrange(n_dat)
```

Статистики по датесетам лучшим для каждого типа рака (вместе с AUC)

```{r}
best_models %>% 
  filter(lift_recall == max(lift_recall)) %>%
  select(cancer_type, agg_level, labeling, quantile, med_recall, lift_recall) %>%
  left_join(all_auc_data %>% select(dataset, test_auc), by = "dataset")

```




```{r save results calculation}
save_results = TRUE
if (save_results == TRUE){
  save(all_stat_data, file=paste(save_results_folder, "all_stat_data_final.RData", sep=""))
  save(all_var_imp_data, file=paste(save_results_folder, "all_var_imp_data_final.RData", sep=""))
  save(all_auc_data, file=paste(save_results_folder, "all_auc_data_final.RData", sep=""))
}
```







```{r graphs}
library(ggpubr)
ggarrange(g1, g3, g4, g2,  
          labels = c("A", "B", "C", "D"),
          ncol = 2, nrow = 2)

save(gagg, file=paste(save_results_folder, "gagg.RData", sep=""))
```



```{r}
save_results_folder <- c( "..\\data\\results\\sl\\output_report\\", "..\\data\\results\\q\\output_report\\", "..\\data\\results\\sl_q\\output_report\\")

model <- c("quadruplex-based model", "stem-loops and quadruplex based model", "stem-loops based model")

names_m <- c("q", "sl_q", "sl")

folder <- save_results_folder[1]
load(paste0(folder, "gagg.RData"))
g1 <- gagg

folder <- save_results_folder[2]
load(paste0(folder, "gagg.RData"))
g2 <- gagg

folder <- save_results_folder[3]
load(paste0(folder, "gagg.RData"))
g3 <- gagg

ggarrange(g1, g2, g3, 
          labels = c("A", "B", "C"),
          ncol = 2, nrow = 2)
```